【裁判字號】    89,交抗,2
【裁判日期】    890131
【裁判案由】    違反道路交通管理處罰條例
【裁判全文】
臺灣高等法院交通事件裁定                            八十九年度交抗字第二號
    抗  告  人
    即受處分人  甲○○
右抗告人因違反道路交通管理處罰條例案件，不服台灣板橋地方法院中華民國八十八
年十一月三十日裁定（八十八年度交聲字第二二五號），提起抗告，本院裁定如左：
    主  文
抗告駁回。
    理  由
一、按汽車行駛高速公路應依速限標誌指示，又汽車行駛高速公路而不遵管制之規定
    者，處汽車駕駛人新台幣三千元以上六千元以下罰鍰，高速公路交通管制規則第
    五條第一項前段、道路交通管理處罰條例第三十三條前段分別定有明文；又汽車
    駕駛人，駕駛汽車有違反本條例之行為，經交通勤務警察或依法令執行交通稽查
    任務人員制止時，不聽制止或拒絕停車接受稽查而逃逸者，除按各該條所規定之
    罰鍰處罰外，並依第六十三條規定記點，道路交通管理處罰條例第六十條第一項
    亦著有規定。
二、本件抗告人即受處分人甲○○於民國（下同）八十八年五月十九日凌晨一時三十
    分許，駕駛車牌號碼Ｖ三─三０一０號自用小客車，行經限速標誌一百公里之國
    道高速公路北上二百三十八公里處，以一百二十六公里之時速行駛，超過速限二
    十六公里行駛，嗣經執勤員警測得抗告人超速行駛之違規事實後，立即開啟警示
    燈、鳴警報器等，驅車欲將異議人車輛攔停以舉發，詎異議人未立即停車，加速
    逃避稽查取締，經警車尾隨一段距離後始予攔停等情，業經執勤員警乙○○於本
    院調查時陳證明確，並有內政部警政署國道公路警察局公警局八十八年七月七日
    公警國刑字第六０八０號函及該局交字八四第0000000號舉發違反道路交
    通管理事件通知單一紙在卷可稽，該部分違規事實堪以認定。雖抗告人辯稱：伊
    於右揭時地駕駛上開車輛，遭停駐於路肩，未開警示燈之警車突然開燈尾隨伊車
    後攔檢，伊主動停車配合受檢，並出示證件後，即無端被開單舉發云云。然查：
    抗告人於本院調查時已自承：「我是有可能超速，但他有無攔阻我沒有看到，因
    為警示燈沒有開。後來他有開警示燈並閃遠燈，我才直覺超速馬上主動停車受檢
    。因為我後面有大卡車，我不知他是否攔我的車或大卡車，所以剛開始沒有停，
    但後來警車開警示燈，我馬上停下來，並沒有追逐之情形」等語，足認其有違規
    之事實，且執勤員警為維護高速公路車輛之行車安全及其等自身之安全，停放於
    路肩，以執行取締勤務，並無不當之處，至執勤員警是否於執勤時開啟警示燈，
    與抗告人違規超速行駛之行為無涉，抗告人執此爭辯，亦不足作為其有利之認定
    。原處分機關援引首揭規定，裁處罰鍰新台幣六千元，並記違規點數一點，於法
    並無不當，原審法院因依道路交通案件處理辦法第十九條之規定，駁回抗告人之
    異議，尚無違誤。抗告人抗告意旨，仍執陳詞，指摘原裁定不當，為無理由，應
    予駁回。
三、據上論結，應依道路交通案件處理辦法第二十六條、刑事訴訟法第四百十二條，
    裁定如主文。
中      華      民      國    八十九    年      一      月    二十一    日
                            臺灣高等法院交通法庭
                                審判長法  官  陳  春  秋
                                      法  官  梁  力  求
                                      法  官  高  明  哲
右正本證明與原本無異。
不得再抗告。
書記官  李  垂  福
中      華      民      國    八十九    年      二      月      一      日


司法院資訊處製作；財團法人民間司法改革基金會備份。
